【裁判字號】    90,易,969
【裁判日期】    900713
【裁判案由】    違反商標法
【裁判全文】
臺灣臺北地方法院刑事判決                            九十年度易字第九六九號
    公  訴  人  臺灣臺北地方法院檢察署檢察官
    被      告  甲○○
右列被告因違反商標法案件，經檢察官提起公訴（九十年度偵字第九九八、二四一四
號），本院判決如左：
    主  文
甲○○連續行使偽造私文書，足以生損害於他人，處有期徒刑拾月。扣案如附表二所
示之物均沒收。
    事  實
一、甲○○知如附表一所示之商標，係分別由瑞士商亞米茄股份有限公司、英商丙○
    ○○○股份有限公司、瑞士商香奈兒股份有限公司、法商路易威登馬爾悌耶公司
    、盧森堡商普瑞弗公司、荷蘭商佳得國際公司、瑞士商瑞士勞力士錶廠、義大利
    商沙華多花拉加模義大利公司等向經濟部中央標準局（已改制為經濟部智慧財產
    局）申請註冊，取得商標專用權，指定使用於附表一所示之專用商品，其專用期
    間如附表一所示，現均仍在商標專用期間內；並明知綽號「保羅」真實姓名不詳
    之成年男子向其兜售之手錶、皮夾、皮包等物，係意圖欺騙他人，使用相同於上
    開外商公司註冊商標之圖樣，仍於民國八十九年六月底及七月間，以每件新台幣
    （下同）二十元至四百元不等之價格分二批買進數十萬元之仿冒商品，並基於概
    括之犯意，自同年七月間起，在台北市中山區○○○路一０五號六樓之二密室陳
    列，以每件八十元至二千元不等之價格，連續多次販賣與經引導前往之日本觀光
    客等不特定人牟利，其中瑞士商香奈兒股份有限公司部分之仿冒品，並附有未經
    該公司同意，擅以該公司名義偽造，且加印該公司如附表一所示之商標，保證產
    品之真正及品質之保證卡與買受人，而行使該偽造之保證卡，足以生損害於瑞士
    商香奈兒股份有限公司。嗣於八十九年九月八日，為警當場查獲，扣得如附表二
    所示仿冒商標之手錶八百六十只、皮夾四百七十四個、皮包五百八十個、鑰匙包
    五百六十五個、皮件一百四十一件、皮帶二十一條、耳環一百零三付及保證卡十
    五張。
二、案經瑞士商亞米茄股份有限公司、英商丙○○○○股份有限公司、瑞士商香奈兒
    股份有限公司、法商路易威登馬爾悌耶公司、盧森堡商普瑞弗公司、荷蘭商佳得
    國際公司、瑞士商瑞士勞力士錶廠、義大利商沙華多花拉加模義大利公司等訴由
    法務部調查局台北市調查處報請台灣台北地方法院檢察署檢察官偵查起訴。
    理  由
一、訊據被告甲○○對於右揭事實坦承不諱，又其所販售之手錶、皮夾及皮包等商品
    ，其上所使用之商標圖樣，俱與如附表一所示之商標相同，係屬仿冒品，業經鑑
    定人員陶文華等鑑定屬實，有鑑定證明書六紙及如附表一所示商標圖樣之商標註
    冊證影本、商標登記查詢資料等附卷可稽，且有如附表二所示仿冒商標之手錶八
    百六十只、皮夾四百七十四個、皮包五百八十個、鑰匙包五百六十五個、皮件一
    百四十一件、皮帶二十一條、耳環一百零三付，及其上以法、英、德、日文所載
    「We certify the authenticity of this item and confirm that it has
    been subjected to the most exacting quality control.  Its high quality
    is a symbol of the fine reputation of the Trademark.」（茲證明本產品之
    真實性，並確認其係經確實之品質管制。其高品質係本商標良好信譽之表徵）之
    保證卡十五張扣案可證，被告犯行堪予認定。
二、查扣案之保證書係瑞士商香奈兒股份有限公司保證產品之真正與品質用意之證明
    ，自屬文書，且其上印有該公司如附表一所示之商標，被告將之附隨於其所販賣
    之仿冒品交付買客，自係行使該偽造之保證卡。核被告所為，係犯商標法第六十
    三條之販賣仿冒商品罪及刑法第二百十六條、第二百十條之行使偽造私文書罪。
    公訴人就被告所犯行偽造私文書罪部分雖未論及，然與起訴之犯罪事實有牽連犯
    之裁判上一罪關係，為起訴效力所及，自為本院審理之範圍。被告意圖販賣而陳
    列之低度行為，為販賣之高度行為所吸收，不另論罪。又其先後多次販賣犯行，
    時間緊接，犯罪構成要件相同，顯係基於概括犯意而反覆為之，應依刑法第五十
    六條連續犯之規定論處，並加重其刑。所犯上開二罪，有方法結果之牽連關係，
    應從較重之行使偽造私文書罪論處。爰審酌被告以密室方式經營，主要銷售對象
    為日籍觀光客，嚴重損及我國對外保護智慧財產權之形象，及其牟利犯罪之動機
    、目的、犯罪之手段及查獲仿冒商品達二千餘件，犯罪所生之危險或損害甚鉅，
    惟犯罪後坦承犯行，態度良好等一切情狀，判處如主文所示之刑，以示懲儆。扣
    案如附表二所示仿冒商標之手錶八百六十只、皮夾四百七十四個、皮包五百八十
    個、鑰匙包五百六十五個、皮件一百四十一件、皮帶二十一條及耳環一百零三付
    ，為被告販賣仿冒商標之商品；另扣案之保證卡上，附加有瑞士商香奈兒股份有
    限公司如附表所示之商標，被告以之附於所販賣之仿冒品內交與買客，該保證卡
    應亦係販賣之仿冒品之一部分，故均應依商標法第六十四條宣告沒收。
據上論斷，應依刑事訴訟法第二百九十九條第一項前段、商標法第六十三條、第六十
四條，刑法第十一條前段、第五十六條、第二百十六條、第二百十條、第五十五條，
判決如主文。
本案經檢察官乙○○到庭執行職務
中      華      民      國      九十      年      七      月    十三    日
                                      臺灣臺北地方法院刑事第一庭
                                          法  官  李  莉  苓
右正本證明與原本無異。
如不服本判決，應於判決送達後十日內，向本院提出上訴狀。
                                          書記官  陳  惠  娟
中      華      民      國      九十      年      七      月    十七    日
附錄本案所犯法條全文
商標法第六十三條
明知為前條商品而販賣、意圖販賣而陳列、輸出或輸入者，處一年以下有期徒刑、拘
役或科或併科新臺幣五萬元以下罰金。
附表二：
１、仿亞米茄手錶八十四只
２、仿勞力士手錶三百四十九只。
３、仿香奈兒手錶四十四只。
４、仿寶格麗手錶四十三只。
５、仿卡地亞手錶一百九十五只。
６、仿登喜路手錶四十只。
７、仿HUNTING WORLD（狩獵）手錶三十三只。
８、仿芬蒂手錶六只。
９、仿ＹＳＬ手錶十四只。
１０、仿比雅給特手錶三十只。
、仿ＣＤ（克莉絲汀）手錶二十二只。
、仿ＬＶ皮包二百零八個。
、仿ＬＶ皮夾一百九十三個。
、仿ＬＶ鑰匙包四百十個。
、仿香奈兒皮包九十三個。
、仿香奈兒皮夾二百零七個。
、仿香奈兒耳環一百零三付。
、仿芬蒂皮包四十三個。
、仿芬蒂皮夾八個。
、仿卡地亞皮包十四個。
、仿卡地亞皮件五件。
、仿ＰＲＡＤＡ（普瑞弗）皮包四十個。
、仿ＰＲＡＤＡ（普瑞弗）皮件三十一件。
、仿登喜路皮包一百五十二個。
、仿登喜路皮件六十五件。
、仿登喜路鑰匙包一百五十五個。
、仿ＦＥＲＲＡＧＡＭＯ皮帶二十一條。
、仿HUNTING WORLD（狩獵）皮夾六十六個。
、仿ＣＥＬＩＮＥ（賽玲）皮包三十個。
、仿ＣＥＬＩＮＥ（賽玲）皮件四十件。
、仿香奈兒保證卡十五張。


司法院資訊處製作；財團法人民間司法改革基金會備份。
